最高法院刑事判決　　　　　　　　　　　　　　　八十八年度台上字第五○五七號
　　上　訴　人　甲○○
右上訴人因違反電信法案件，不服台灣高等法院中華民國八十六年八月二十七日第二
審判決（八十六年度上訴字第一六二六號，起訴案號：台灣台北地方法院檢察署八十
五年度偵字第二六六五九號），提起上訴，本院判決如左：
    主  文
原判決撤銷，發回台灣高等法院。
    理  由
本件原判決認定上訴人甲○○意圖為自己不法之利益，自民國八十五年十月起將所有
之易利信廠牌之行動電話，在台北市○○○路及北平西路附近，先委託不知情之不詳
業者，燒拷陳廖檜、銘宏工業有限公司、王文桂、劉明光等向電信公司合法申請之行
動電話號碼依序為000000000、000000000、000000000
及000000000號等四組之內碼及序號；並基於概括之犯意，自八十五年十月
間起至同年十一月二十七日止，先後盜用該燒拷之四組行動電話之電信設備與親友通
信，而詐得不法利益之電話費。嗣於八十五年十一月二十二日二十二時三十分許，為
警查獲，並扣得行動電話一具等情。因而撤銷第一審判決，改判仍論處上訴人意圖為
自己不法之利益，以拷貝他人行動電話之內碼及序號之方式，盜用他人之電信設備罪
刑。固非無見。
惟查，(一)、依原判決事實欄記載，上訴人之犯行係於八十五年十一月二十二日經警查
獲，並扣得該支盜拷之行動電話等情。倘屬無訛，則上訴人自八十五年十一月二十二
日被警查獲之後，即無從再使用該支盜拷之行動電話。乃原判決又記載上訴人自八
十五年十月間起「至同年十一月二十七日止」先後盜用上述行動電話，認為上訴人於
八十五年十一月二十二日之後仍盜用該支電話，自屬理由矛盾之違誤。(二)、原審認定
上訴人在台北市○○○路委託不知情之業者，盜拷上述四組行動電話之內碼及序號，
供自己使用，如果無誤，則上訴人是否另有製造或變更電信器材而觸犯電信法第五十
六條第二項製造或變更電信器材，供自己盜用他人電信設備通信罪之問題﹖且「序號
」係行動電話製造廠商所設定，而有其專屬性，上訴人所盜拷之四組序號究屬同一製
造廠商所設定﹖抑或分屬於不同製造廠商設定﹖倘係後者，則其偽造不同廠商之文書
，應係侵害數個人法益，是否有一行為觸犯數罪名之想像競合犯之問題﹖均非無深入
研求之餘地。原審未予調查明白，致本院無從為適用法律當否之判斷。(三)、原判決理
由（第二段）論述上訴人盜拷內碼及序號係犯刑法第二百二十條、第二百十條偽造準
私文書罪；嗣用以盜打電話係犯電信法第五十六條第一項之罪，惟此兩罪間究竟有何
關連﹖且前罪之法定本刑較後罪為重，乃原判決並未說明其理由，即逕依後者論處罪
刑，顯屬理由不備之違誤。(四)、前述原判決理由又論述上訴人多次盜打行動電話之犯
行，為接續犯，並非連續犯。但其事實欄謂上訴人「基於概括之犯意」先後盜用上
述四組行動電話，又似認上訴人所為為連續犯。前後認定不一，亦屬矛盾。上訴人上
訴意旨，指摘原判決不當，非無理由，應認有發回更審之原因。
據上論結，應依刑事訴訟法第三百九十七條、第四百零一條，判決如主文。
中      華      民      國    八十八    年      九      月      九      日
                              最高法院刑事第八庭
                                  審判長法官  吳  雄  銘
                                        法官  池  啟  明
                                        法官  石  木  欽
                                        法官  郭  毓  洲
                                        法官  謝  俊  雄
      右正本證明與原本無異
                                              書  記  官
中      華      民      國    八十八    年      九      月     十四     日
